Inventaris van het archief van de Raad van State, (1574) 1581-1795 (1801)
Nationaal Archief, Den Haag
102. Luitenant-kolonel A.L. van Plettenberg te Oosterhout.
104. H.E. Siborgh te Doesburg.
105. W.C. van Coevorden te Kampen.
106. C. Piper te Tholen.
107. Kapitein J. Hamel te Woudrichem.
Stukken betreffende bijzondere onderwerpen.
51. Ammunitielijst door onder-luitenant S.J. Colthoff te Willemstad.
55. Diverse wachtrapporten, artillerie- en sterktelijsten.
56. -
57. Resoluties van de magistraat van Breda betreffende het gedrag van die troepen in de stad.
72. beschouwing betreffende de verdediging van Maastricht van W.A. van Spaen te 's-Gravenhage.
103. Lijst van personen aan te stellen als appointés te Holland.
1891I 1793 mei, juni, juli
Stukken uitgegaan van de stadhouder.
125. Afschriften van brieven van de stadhouder aan de Raad van State; met bijlagen.
Stukken ingekomen bij de stadhouder.
1. Generaal-majoor C. prins van Hessen-Darmstadt te Grave en 's-Hertogenbosch.
2. Majoor A. de Bons te Grave.
3. Luitenant-kolonel A.W. Kiers te Doesburg.
4. Luitenant-generaal F. prins van Hessen-Kassel te Maastricht.
5. Luitenant-generaal W.L.B. van Welderen te Maastricht.
6. Generaal-majoor R.C. d'Ablaing van Moersbergen te 's-Gravenhage.
8. Generaal-majoor C. van Geusau te Lauwe.
9. Luitenant-generaal W. van Dopff te Amsterdam.
10. Kolonel-commandant F.D. Geselschap te Amsterdam.
11. W. Dufeis te Hanau.
12. Generaal-majoor C. de Brauw te Middelburg.
13. J. Bredt te Lillo.
14. De Cocq van Neerijnen te Sluis.
15. Luitenant-generaal F. prins van Solms te Zwolle.
16. J.B. Jenssen te Delft.
17. J.L. Colthoff te Loevestein.
18. W.G. van Nijvenheim te Bergen op Zoom.
19. de Heren Le Guatés.
20. A.B. Trip te Weesp.
21. H.Y.P. Reuss te Grave.
22. P.H. Gilquin te Den Helder.
23. Kapitein C.G. Kilian te Hasselt.
24. A.C. Hesterman te Kopenhagen.
25. Luitenant-kolonel De Lande te Heusden.
26. Generaal-majoor W.C.H. van Randwijk te Nijmegen.
27. W.H. de Vries te Ouderkerk aan de Amstel en Den Helder.
28. Generaal-majoor R. Douglas te 's-Hertogenbosch.
29. De Borville te Gorinchem.
30. J.C.G. Schmid te Steenbergen.
31. G. van der Duyn, A. graaf van Rechteren, De Geusau en O.L. de Quadt te Kortrijk.
32. W.C. van Coeverden te Kampen.
33. Vaandrig S.R. van Hulsteyn te 's-Gravenhage.
34. Kolonel P. Ardesch te Maastricht.
35. J.J. Timmerman te Bazel.
36. Generaal-majoor U.R. Bentinck te 's-Gravenhage.
37. E. Engelkens te Langakkerschans.
38. Generaal-majoor A.P.T. de Petit te Leeuwarden.
39. Vaandrig G. de Bocarne te Kampen.
40. Kapitein C. von Drewitz te 's-Gravenhage.
41. Graaf de Béon.
42. W.H. van der Duyn te Ieperen.
43. Majoor.A. Douglas te 's-Hertogenbosch.
44. Kapitein V.W. graaf van Hompesch te Schoonhoven.
45. Luitenant-kolonel W.G. Winter te IJsendijke.
46. L.A. van Schenk.
47. Vaandrig baron von Schellen te Grave.
48. Luitenant-generaal W. prins van Hessen-Philipsthal te 's-Hertogenbosch.
49. J. Pesters te Utrecht.
50. J.P. Breydenbagh te Hundelgen bij Oudenaarden.
51. W.F. Kaiser te Willemstad.
52. M.C. Zegers te Venlo.
53. Luitenant-kolonel A. Gordon te Sas van Gent.
54. J.H. van Kinsbergen te Den Helder.
55. D.J.W.J. van Raesfelt te Breda.
56. Riëdesil te Maastricht.
57. Kapitein A. Robert te Muiden.
58. R. Althuysen te 's-Hertogenbosch.
59. Luitenant-kolonel P.C. baron de Monin de Rosignier te Antwerpen.
60. H. Waslander te Hulst.
1891II 61. Kapitein A. Macdonald.
62. C. Reynitz te 's-Gravenhage.
63. F.G.H. van Rechteren-Limpurg te Delfzijl.
64. Kolonel G. Bosc de la Calmette te Gorinchem.
65. Vaandrig P.F. Herborn te Wageningen.
66. Du Buy te Arnhem.
67. Schout en raad der stad Bern.
68. G. Verrigt Muilman, L.L. van Meurs en G. de Witt te Gent.
69. Vaandrig A. van Hulsteyn te Groenlo.
70. Louis graaf von Sayn-Wittgenstein te 's-Gravenhage.
71. Kapitein H.G. Stuilen te Harderwijk.
72. Graaf de Boré te 's-Gravenhage.
73. A.L. Hulsebos te Zwolle.
74. Vaandrig R.H. van Hulsteyn te Hattem.
75. Kolonel E.J. von Straubensee te Doornik.
76. Graaf Etienne de Damars te 's-Gravenhage.
77. H. Velthuysen te Rotterdam.
78. F. Kristman te Berlijn.
79. Kolonel-commandant V. Steiguer te Doornik.
80. N. Hixenius te Bergen op Zoom.
81. Luitenant S.A. Catshoek te Lochem.
82. Graaf Des Aygnes te Mouchin.
83. Kapitein M.A.V. Dalhoff te Woerden.
84. Luitenant-kolonel P.A.M. Boesses te Heusden.
85. C.R.O. van Pabst te Zierikzee.
86. Kolonel J.J. von Fischbach te Vere.
88. Generaal-majoor C. graaf van Wartensleben te Ieperen, Doornik en Nieuwpoort.
89. Kolonel B.E. Paravicini de Capelli te 's-Gravenhage.
91. Ph. Volders te Doornik.
92. Kolonel M.A. de Thouars te Meene.
93. Pelser te 's-Gravenhage.
94. C. von Quadt te Kortrijk.
95. Kapitein graaf von Schmelting te Neuenhagen.
96. Kapitein graaf Spans te Julich.
97. Kolonel H.J. von Rehn.
98. C. Piger te Tholen.
99. W.A. van Pabst te Breda.
100. F.E. graaf von Hohenlohe te 's-Hertogenbosch.
101. O.S. Wagner te Breda.
102. Kapitein H.B. van Kruisen te Alkmaar.
103. Kolonel C. de Hoorn te Zutphen.
104. A.H.P. van Lom te 's-Hertogenbosch.
105. Kapitein M.A.D. Knoll te Naarden.
106. Luitenant-kolonel prins von Anhalt.
107. Majoor van Heldring te Zupthen.
108. P. Zehender te Tiel.
109. O. graaf van Limburg-Stirum te Groningen.
110. J.P. Mayer te Breda.
111. J. van Grovestine te 's-Gravenhage.
112. T.A. van der Brugghen te Breda.
113. L.E. van de Graaf te Leiden.
114. H. Balneavis te Coevorden.
115. F.E. Guichenon de Chastillon.
116. Barbin de Telliers te Willemstad.
117. Majoor A.C. van Plettenberg te Meenen.
118. Kolonel J.C. Middelaar te Hellevoetsluis.
119. Kolonel J.S.B. des Borgnes te Brielle.
121. U.W. Polman Gruys te Delfzijl.
122. O.Z. van Sandick te Harderwijk.
123. Vaandrig A.R. Claessens te Emmerich.
124. R.T. Krayenhoff te 's-Gravenhage.
126. Majoor G.P. Oester te Meenen en 's-Gravenhage.
127. Lagardi de Montlernay.
128. R. Mackenzie te Philippine.
129. H. van Goor te Philippine.
130. Majoor C. de Watteville te Folten.
131. C.D. Matthey te IJseldijke.
132. ridder Verrucht te Baarle-Hertog.
133. M. van der Pot te 's-Gravenhage.
134. Gabriel Macdonald te Groningen.
135. Generaal-majoor G.W.J. des Villattes te Gent bij Nijmegen.
136. W. Spiering van Beloys te Gorinchem.
137. Burgemeester en raad van Zürich.
138. J.E. Lewe te Venlo.
139. J.A. van der Brugghen te Breda.
140. Luitenant-kolonel V. Girard te Miellet te Leeuwarden.
141. Krijgsraad te 's-Hertogenbosch.
142. Kolonel W.J. van Heemskerk te Ieperen.
143. Magistraat van 's-Hertogenbosch.
144. Majoor W.J. Bruce te Ieperen.
145. J.P. Hoeufft van Oyen te Utrecht.
146. C.S. van Heemstra te Utrecht.
147. B. de la Garde.
148. F.F. hertog van Mecklenburg.
Stukken betreffende bijzondere onderwerpen.
7. "Supplement extraordinaris à la Gazette des Pays Bas" over de Franse veroveringen.
87. Afschriften van stukken betreffende de expeditie van prins Frederik van Oranje in de Zuidelijke Nederlanden.
90. Memories betreffende de toestand van Frankrijk en het Franse leger in de Zuide1ijke Nederlanden.
120. Lijsten van schepen door A. van Braam te Texel.
149. Concept-instructie voor de leger-predikanten.
1892I 1793 augustus, december
Stukken uitgaande van de stadhouder.
2. Brieven van de stadhouder aan generaal W.F. erfprins van Oranje, te Meenen.
1892II 90. Marsorders van de stadhouder voor het veldbataljon van het regiment van Nassau-Usingen.
II 91. Marsorders van de stadhouder voor het detachement cavallerie van de luitenant-generaal Stavenisse Pous.
II 140. Marsorders van de stadhouder voor de veldbataljons van de regimenten Hollandse en Zwitserse gardes te Breda.
Stukken ingekomen bij de stadhouder van
1. Luitenant-kolonel P.L. baron de Monin de Rösignes te Antwerpen.
3. J. baron Gasinjet te Leeuwarden.
4. Majoor R. Althuysen te Woerden.
5. Kolonel M.A. de Thouars te Meenen.
6. E.J. von Straubensee te Meenen.
7. Majoor F.G. Supplair te Coevorden.
8. Kapitein J.M. Thooft te Middelburg.
9. Schout en raden der stad Bern.
10. Kapitein Anton Harbutzen te Dordrecht.
11. Kolonel D.J.W.J. van Raesfelt te Arnhem.
12. Memorie betreffende de reis van Verbuys naar St. Omer en Duinkerken.
13. Kapitein L.H.L. van Reenen te 's-Gravenhage.
14. Kolonel-commandant J.J. Pfister te Tourcoing.
15. Kapitein F.D. Gesels te Amsterdam.
16. W. Spiering van Beloys te Gorinchem.
17. Luitenant-kolonel P.A.M. Boesses te Heusden.
18. W. Crause te Leeuwarden.
19. Kolonel B.E. Paravicini de Capelli te 's-Gravenhage.
20. Kapitein-commandant L.F. Rosenbach te Breda.
21. Du Buy te Arnhem.
22. Graaf Etienne de Damar te La Ransarte.
23. hoofdofficieren van het regiment Grisons te Schmid.
24. Kolonel C.L. Winter te Breda.
25. J.E. Lewe te Venlo.
26. F.L. graaf van Hohenlohe te Mechelen.
27. Kolonel J.C. Middelaer te Hellevoetsluis.
28. Luitenant R. Suter te Breda.
29. Luitenant-generaal W.L.B. graaf van Welderen te Maastricht.
30. Generaal-majoor C. de Brauw te Middelburg.
32. C. Verzuil Muilman te Kortrijk.
33. Generaal-majoor L.U. Westerlo te 's-Gravenhage.
34. Luitenant L. Köppen von Stettin te Meppel.
35. C.A. von Seltzer te Zutphen.
36. J.L. Colthoff 'te Loevestein.
37. Generaal-majoor W.C.H. van Randwijk te Nijmegen.
38. Luitenant-generaal W. landgraaf von Hessen-Philipsthal te 's-Hertogenbosch.
39. P. Melvill te Hellevoetsluis.
40. Luitenant-kolonel A.L. van Plettenberg te Antwerpen.
41. Generaal-majoor Chr. prins von Hessen-Darmstadt te Meenen en Grave.
42. Majoor J. Behr te Maastricht.
43. Generaal-majoor A. de Bons te Grave.
44. Generaal-majoor C. van Maneil te Groningen.
45. Kolonel Leonhardi te Breda.
46. Generaal-majoor R. Douglas te 's-Hertogenbosch.
47. Riedesil te Maastricht.
48. Jean Maritz, grofgeschutgieter te 's-Gravenhage.
49. C. Piper te Tholen.
50. Generaal-majoor G. Bosc de la Calmette te Maastricht.
51. Majoor A.L. Hulsebos te Zwolle.
52. Generaal-majoor F.S. de Veye te Maastricht.
53. Raad van State.
54. Baron de Geyr, groot-majoor van Aken te Venlo.
55. H. Waslander te Hulst.
56. Luitenant-kolonel ingenieur J.J. de Freyda te Hulst.
57. F.F. hertog van Mecklenburg te Schwerin.
58. ontbreekt.
64. C.C. van Lidt de Jeude, burgemeester van Tiel.
65. P. Monhoff te 's-Gravenhage.
67. Graaf de Béon te Bergen.
69. F. landgraaf van Hessen-Kassel, te Maastricht.
70. D. Matthey, commandeur te IJsendijke.
71. Luitenant-generaal W.G. van Nijvenheim te Bergen op Zoom.
72. Generaal-majoor C.F. von Minnigerode te Sas van Gent.
73. Luitenant-kolonel F.L. Westerlo te Dordrecht.
74. Vaandrig P.C. Eichholz te Groenlo.
75. Kolonel Cornabé te Antwerpen.
76. Generaal-majoor graaf von Wartensleben te Mons.
77. A.W. Kiers te Doesburg.
78. A. van der Brugghen te Zwolle en Groningen.
79. Generaal-majoor C. von Geusau te Lobbes.
80. J.A. van der Brugghen te Mons.
81. Luitenant A. van Hulsteyn.
82. Luitenant-kolonel Ph.W. Smedecker te Zutphen.
83. Luitenant-generaal F.U. graaf van Mönster te Venlo.
84. Kapitein J. Tecko aan boord van de Hoop te Texel.
85. J.N. Ziegeler aan boord van de Phenix te Texel.
86. Kwartiermeester-generaal B.H. Bentinck te Nivelles.
87. Luitenant-kolonel V. Steiguer te Tymeon.
88. C. prins van Solms te Genappe.
89. Kolonel N. de Gumoënz te 's-Hertogenbosch.
92. A.S. Brender à Brandis te Vlissingen.
93. O.S. Wagner te Breda.
94. Kapitein H.H. Becquer te Gouda.
95. W. Guerin te Haarlem.
96. J.A. van Steenhardt te Nijmegen.
97. J.C. Schutter te Utrecht.
98. J.C.G. Schmid te Steenbergen.
99. Luitenant-kolonel Contzet te Maastricht.
100. J. Bredt te Axel.
101. Kolonel-commandant C. van Horn te Huy.
102. Majoor J. Danckaerts te Breda.
103. H. de Larrey te Amsterdam.
104. Kolonel-commandant W.H. van der Duyn te Luik.
105. Luitenant-kolonel W.J. van Heemskerk te Breda.
106. F. de Paravicini te Rotterdam.
107. F. prins van Saxen-Gotha te Geertruidenberg.
108. Luitenant-kolonel W.B. van Panhuys te Groningen.
110. 1e luitenant C. van Naerssen te Gouda.
111. Luitenant-generaal J.M. Bedaulx te Geertruidenberg.
112. C.O. van Well te Delft.
113. F.M. Houth te Alkmaar.
114. Luitenant-kolonel De Senarclens te Fleuralle.
115. Kolonel C.P. Wenckebach te 's-Hertogenbosch.
116. Kapitein H.B. van Kruissen te Velsen.
117. U.W. Polman Gruys te Groningen.
118. J.G. Spengler te Maastricht.
119. Luitenant-kolonel A. Gordon te Sas van Gent.
120. P. Hazel te Amsterdam.
121. W.L. van Coeverden te Kampen.
122. Kolonel-commandant S.J. graaf van Limburg-Stirum te Arnhem.
124. A. graaf van Rechteren te Arnhem.
125. J.G. Weyman te Wageningen.
126. Luitenant-kolonel A.R. Zillerhardt te Villers Cotterets.
127. Kapitein W. van den Heuvell te Harderwijk.
128. F. van Mackay te Luik.
129. Kapitein J.D. van Nimwegen te Nijmegen.
130. L. van Plettenberg te Eindhoven.
131. De Cocq van Neerijnen te Sluis.
132. 2e majoor J. van Eykelen te Boertange.
133. Vaandrig J. Steine, bisschop te Hattem.
134. Majoor C.F. van Dahlen te Hellevoetsluis.
135. L. prins von Waldeck te Leeuvarden.
136. D.W. van Lynden te Heusden.
137. J. van Dussen.
138. Kolonel De Perez.
139. Kapitein graaf Spaur te Jülich.
Stukken betreffende bijzondere onderwerpen.
31. Staten van schepen door J.A. Bloys van Treslong aan boord van de Arend.
59. Lijst van officieren met verlof in Frankrijk.
60. Brief van de erfprins van Oranje te Gent aan de Staten Generaal; met verslag van de acties van de Franse en Hollandse legers in de Zuidelijke Nederlanden.
1892II 61. Aantekeningen betreffende de betaling van de soldijen aan de infanterie van de staat.
62. ontbreekt.
63. Rapport van de commissarissen over de grote Hollandse fortificatiën.
66. Memorie betreffende de Franse societeit opgericht te Utrecht.
68. Dagelijkse rapporten van het leger te Velde bij Melle.
109. Staat van en memorie betreffende het garnizoen te Grave.
123. Sterktelijst door F. van Tets te Krimpen aan de Lek van Hollandse gardes te voet.
1895I 1793
Bij de stadhouder ingekomen stukken van
2. G. Rulech, provoost te 's-Gravenhage.
1893I 1794 januari-oktober
Stukken uitgaande van de stadhouder.
2. Aan de Raad van State.
14. Aan M. van der Pot, advocaat-fiscaal van de generaliteit.
Stukken ingekomen bij de stadhouder van
1. F.S. Wierts te Curaçao.
3. Luitenant-generaal J.H. Bedaulx te Geertruidenberg.
4. Generaal-majoor U.W. Polman Gruys te Groningen.
5. Kolonel-commandant J .A. van der Bruggnen te Leeuwarden.
6. Luitenant-generaal D. von Peutz te Melckhoff.
7. Kolonel-commandant F.L. Hess.
8. Kolonel De Perez.
9. Luitenant-kolonel E. van Hessen-Philipsthal te Maastricht.
10. W. Guerin te Haarlem.
11. Generaal-majoor L.L. Westerlo te 's-Gravenhage.
13. Kolonel-commandant G.W. Ardesch te 's-Gravenhage en Bergen op Zoom.
15. Kolonel Leonhardi te Breda.
16. Generaal-majoor F.S. de Veye te 's-Gravenhage.
17. Luitenant-generaal F.U. graaf van Mönster te Venlo.
18. Kolonel-commandant graaf Etienne de Damas te Maastricht.
19. Luitenant-generaal W.G. van Nijvenheim te Bergen op Zoom.
20. G.J. le Fèvre de Montigny te Steenbergen.
21. Kolonel G. von Haacke te Namen.
22. Luitenant-generaal W. von Dopf te Amsterdam.
23. Luitenant-kolonel P.A.M. Boesses te Heusden.
24. Luitenant-kolonel J.L. Seyffardt te Kampen.
25. Ritmeester Von Runckel te Tiel.
26. W.C.H. van Randwijk te Nijmegen.
28. J.E. Lewe te Antwerpen.
29. R.J.C. de Pagniet te Oosterhout.
30. Luitenant C.E. Obermüller te Maastricht.
31. Generaal-majoor J.J. Pfister te Charleroy.
32. Kolonel D.J.W.J. van Raesfelt te Maastricht.
33. Vaandrig F. von Singelsheim te St. Andries.
34. C.L. Teutscher von Lisfeld te Gorinchem.
35. C.P. Wenckebach te Delft.
36. G.J. Sloet te Vere.
37. F.S. van Bylandt te Amsterdam.
38. Onderluitenant J. Emanuel Wagner.
39. Kolonel-commandant V.M. van Tuyl van Serooskerken te Stave.
40. Generaal-majoor Baron de Constant de Villars te 's-Gravenhage.
41. F. Mackay te Hulst.
42. Luitenant-kolonel C.W. van Dedem te Breda.
43. De.Cocq van Neerijnen te sluis.
44. Jean Maritz, grofgeschutgieter te 's-Gravenhage.
45. Kolonel J.8. van Beresteyn te 's-Hertogenbosch.
46. N. Hixenius te Bergen op Zoom.
47. Majoor B.J. Zaal te Tholen.
48. P.J. Timmerman te Breda.
49. Brief van J. de Barlensky te Brussel aan generaal graaf Golowkin.
50. B. Durlen te Delfzijl.
51. Kapitein J.J. de Mey te St. George d'Elmina.
52. Burgemeester en schepenen van Sluis.
55. Drost, burgemeesters en schepenen van Breda.
56. Generaal Willem landgraaf van Hessen-Philipsthal te 's-Hertogenbosch.
57. Kapitein C.E.G.H. van Lasberg te Stabroek (Demerary).
60. Generaal-majoor E.J. von Straubensee te Zutphen.
62. Kapitein graaf de la Jardière.
63. Generaal-majoor A. de Bons te Grave.
64. G.P. Rulach, generaal-provoost te 's-Gravenhage.
65. L. Deyer, substituut-baljuw, te Sas van Gent.
1893II 66. Generaal-majoor G. von Haacke te Nijmegen.
67. F.G. van Lynden van Hemmen te Utrecht aan majoor van Erpel te Bommel.
68. S.G. Radijs te Groningen.
69. Afschriften van een brief uit Merkheim bij Mülheim van luitenant-generaal Warneck aan generaal De Clerfage.
70. Luitenant-generaal Christiaan prins van Hessen-Darmstadt te Hulst.
71. Secrete brief van C. van Jaarsveld aan de heer Boeing, commies ter secretarie van de stadhouder.
72. A. graaf van Rechteren te Arnhem.
73. Generaal-majoor J.P. Hoeufft van Oyen te Utrecht.
74. Kapitein G. Scheurer te Muiden.
75. A. graaf de Polignac te 's-Gravenhage.
76. G.S. Verschuir te 's-Gravenhage.
77. Burgemeesters, schepenen en raad van Wageningen.
78. Luitenant-kolonel C.F. van Dahlen te Hellevoetsluis.
79. G.P. Oester te Amsterdam.
80. Generaal-majoor B.H. Benticnk te Zwolle.
81. Dirk Berg, auditeur-militair te Zwolle.
82. Jan Simon Hoekman, adjunkt auditeur-militair te Zwolle.
83. Resolutie van de krijgsraad te Bommel dd. 10 oktober 1794.
84. Luitenant-generaal C. de Brauw te Vlissingen.
85. R.C.J. de Pagniet.
86. Graaf De Boiseul te Den Haag.
87. Generaal Du Mortange te 's-Gravenhage.
88. Luitenant-kolonel C.P. von Schwartz te Amsterdam.
89. Kapitein H.A. Becker te rede in de Kil.
90. C.L. Teutscher von Lisfeld te Heusden.
91. De Sternbach te Rotterdam.
92. J.I. van der Kemp te Feijenoord bij Rotterdam.
93. Generaal-majoor A.L. van Oyen te Gorinchem.
94. J. Bredt te Elberfeld.
95. ontbreekt.
96. J. van Stapele, echtgenote van Willem Prangan te 's-Gravenhage.
97. Magistraat van Venlo. Afschrift.
99. Herman Pollius te Nijmegen.
100. Gedeputeerde Staten van Utrecht.
102. G. Oorthuys aan boord van de Brakel te Willemstad.
103. Graaf Saint Guillard te 's-Gravenhage.
104. Luitenant F.A. Cassa te Hulst.
105. Luitenant-ingenieur J.A. van Kesteren te Arnhem.
106. F.T.E. graaf van Limburg-Stirum te Leeuwarden.
107. Burgemeester, schepenen en raad van Hasselt.
108. I.J. de Freytag te Bergen op Zoom.
109. Majoor G. Prins te Ommerschans.
110. Gecommitteerden en woordhouder van de gemeenslieden van Nijmegen.
112. Staten van Gelre en Zutphen.
113. J.C.G. Schmid, commandeur van Steenbergen.
114. Generaal-majoor G. van der Duyn te Bergen op Zoom.
115. ontbreekt.
116. Majoor G. Zorreth te 's-Hertogenbosch.
117. W. Crause te Bergen op Zoom.
118. Plan voor het vormen van een nieuw regiment fuselier-jagers.
119. A. van Hulsteyn te Coevorden.
120. Majoor F.J. de Beyer te Ouddorp.
121. F.S. graaf vom Pfaff von Pfaffenhoffen te 's-Gravenhage.
122. Memorie betreffende inkwartiering in de graafschap Zutphen.
123. Majoor P.J. Paets te Ouddorp.
124. Generaal-majoor L.F.C. von Drachstädt, gouverneur van Coevorden.
125. W.C. van Coeverden te Zutphen.
126. Luitenant-generaal F.C. Hess te 's-Gravenhage.
127. Luitenant C. Toewater te Holtkamp.
128. Ritmeester F.W. Kreise te Zwolle.
129. Kolonel-commandant C.J. Brender à Brandis te Vere.
130. Generaal H.J. van Tuyl van Serooskerken.
131. Majoor L.H.L. van Reenen te Brielle.
132. Kapitein G.H. Witte te Boertange.
133. Majoor D. Dolleman te Dordrecht.
134. J.C. Delprat te 's-Gravenhage.
135. H. Waslander te Groningen.
136. Gedeputeerde Staten van Friesland.
137. Luitenant-ingenieur W. de Vaynes van Brakeli.
138. J.G. Slicher te Doesburg.
139. Kolonel P.W. Smedecker te Zutphen.
140. A.van Aerssen Beyeren te Deventer.
142. A.J. de Bock te Zuylenburg.
143. Ritmeester A. van der Brugghen te Groningen.
144. Afschriften van een brief van generaal Frederik prins van Oranje te Arnhem aan de generaal graaf de Wallmolen.
145. Majoor P.H.F. Moraquin te Renkum.
147. Luitenant-kolonel F.J.W. van Lynden.
148. A.L. Caps te Wageningen.
149. R.G. de Perponcher te Roosendaal.
150. Kapitein Jean Matthieu Pasquer, chevalier de la Revanchère te Zutphen.
151. Kapitein-luitenant C.L. de Graffenried te Amerongen.
152. Volontair L. baron von Welling te 's-Gravenhage.
153. S.J. graaf van Limburg-Stirum te Bergen op Zoom.
154. W. van Hooff te Bergen op Zoom.
155. R. Balneavis te Dieren.
Stukken betreffende bijzondere onderwerpen.
12. Extract-brief van generaal-majoor de Gumoensdan solliciteur de Vrunt.
27. Rapport betreffende het requireren van een paard door J.E. Rom te 's-Gravenhage.
51a. Lijst van de goederen verzonden op order van de prins van Hessen-Darmstadt uit Staats-Vlaanderen.
53. Lijst van militairen dienende in het regiment infanterie de Léon, compagnie De Bernard en De la Barthe.
54. Aantekeningen betreffende het samenstellen van een generale sterktelijst van de militie.
58. Middag- en avondrapporten van de wachten te Arnhem.
59. Lijst van geschut door kapitein R.W. Saueracher te Geertruidenberg.
61. Briefwisseling tussen hoge officieren te Venlo en Roermond. Afschriften.
98. Uittreksel van een brief van de magistraat van Arnhem aan de hertog van York.
101. Verzendingslijsten van ammunitie en oorlogsbehoeften uit Zeews-Vlaanderen naar Dordrecht.
111. Verslag van de Franse aanval op Nijmegen.
141. Monsterlijsten van het regiment infanterie van de kolonel graaf Etienne de Damas te Arnhem.
146. Sterktelijst van de gardes-dragonders te Arnhem.
156. Aantekeningen van generaals betreffende de verdediging van Nijmegen. Afschrift.
157. Rapport betreffende ammunitie verzonden van Zutphen naar Arnhem.
1894I 1794 november, december
Bij de stadhouder ingekomen stukken van
1. Burgemeester, schepenen en raad van Deventer.
2. ontbreekt.
3. Generaal-majoor E.J. von Straubensee te Zutphen.
4. A. van Aerssen Beyeren te Deventer.
5. Majoor L.J. Schneider te Dordrecht.
6. Luitenant D.C. Sieverts te Hattem.
7. De Wildermonth te Darmstadt.
8. A. graaf van Rechteren.
9. Ritmeester F.W. Kleise te Zwolle.
10. Krijgsraad te 's-Gravenhage.
11. Burgemeesters, schepenen en raad van Kampen.
13. ontbreekt.
14. Generaal-majoor G. von Haacke te Arnhem.
15. O.G. Wagner te Arnhem.
16. Generaal Frederik prins van Oranje, te Arnhem en Rozendaal.
17. W.L. van Coeverden te Ravenstein.
18. Luitenant-generaal C. de Brauw te Vlissingen.
19. Kapitein J. Doesburgh te Oudewater.
20. Kolonel-commandant F.G.H. van Rechteren-Limpurg te Zwartsluis.
21. Gedeputeerde Staten van Friesland.
22. Kolonel-commandant V. Steiguer te Leeuwarden.
23. Graaf Golowkin te Amsterdam.
24. Luitenant-generaal C. van Maneil te Groningen.
25. Luitenant-kolonel T.C. Westerlo te Leiden en Naarden.
26. J. Crossard.
27. J.A. van Dedem te Warnsveld.
28. Generaal-majoor C.F.C. von Drachstädt te Coevorden.
29. Jean Maritz, grofgeschutgieter te 's-Gravenhage.
30. A.W. Sesseler te Zutphen.
31. Kapitein A. van Bentinck te Zutphen.
32. T.I. de Larrey te 's-Gravenhage.
33. Afschrift secrete missiven van de Staten van Utrecht aan de Staten-Generaal.
34. W. Six, G.K. van Hogendorp en G.S. Verschuir te 's-Gravenhage.
35. Generaal-majoor B.H. Bentinck, kwartiermeester-generaal.
36. P. Beelaerts van Blokland te (Dordrecht).
37. Generaal-majoor V.R. Bentinck, kwartiermeester-generaal.
38. Commandanten der grenadierbataljons.
39. Ritmeester F. von Hinüber.
40. Kolonel-commandant graaf Etienne de Damas te Utrecht.
1894II 41. Kolonel, hertog de Crussol, te 's-Gravenhage.
42. Staten-Generaal.
43. Kapitein J.L. Morack te Texel.
44. Luitenant-kolonel J.N. Bentinck.
45. A.W.C. baron van Nagell, Nederlands gezant te Londen.
46. Generaal-majoor B. van Pressendin te Terheyde.
47. Gecommitteerden tot de defensie van de provincie van Friesland te Leeuwarden. Afschrift.
48. Majoor J.L. van Dussen te Zwolle.
49. C.C. Six te Rheederoort.